【裁判字號】    97,交聲,595
【裁判日期】    970429
【裁判案由】    聲明異議
【裁判全文】
臺灣彰化地方法院交通事件裁定         97年度交聲字第595號
原處分機關  交通部公路總局臺中區監理所彰化監理站
異  議  人  甲○○
即受處分人
上列受處分人因違反道路交通管理處罰條例案件，對於交通部公
路總局臺中區監理所彰化監理站民國97年4月21日所為之處分（
彰監4字第裁64-Z1B005016號裁決書）聲明異議，本院裁定如下
：
    主  文
異議駁回。
    理  由
一、按處理違反道路交通管理事件，有關文書送達之程序，依行
    政程序法之規定。送達，於應受送達人之住居所、事務所或
    營業所為之。於應送達處所不獲會晤應受送達人時，得將文
    書付與有辨別事理能力之同居人、受僱人或應送達處所之接
    收郵件人員。違反道路交通管理事件統一裁罰基準及處理細
    則第5條、行政程序法第72條第 1項、第73條第1項分別定有
    明文。
二、聲明異議意旨略以：伊因債務問題，迫不得已出外以謀生計
    ，而數年未歸，至無收到裁決書，爰請求撤銷原處分等語。
三、經查：本件異議人即受處分人駕駛車牌號碼AW-5962號自用
    一般小客貨車，於97年4月6日16時23分，在國道一號南下44
    公里處，因「使用註銷之牌照行駛」為警掣單當場舉發之違
    規情事，此為受處分人於聲明異議狀所不爭執，並有內政部
    警政署國道公路警察局舉發違反道路交通管理事件通知單1
    紙在卷可稽。再查受處分人遭逕行註銷牌照之理由，乃因其
    在93年9月13日，因「不依限期參加定期檢驗者」，為警舉
    發後，由交通部公路總局台中區監理所彰化監理站開立彰監
    4字第裁00-000000000號裁決書，命其應於95年5月25日前繳
    納1400元之罰鍰，並自95年4月25日起註銷牌照，該裁決書
    並於95年4月13日交由郵政機關送達至受處分人「彰化縣彰
    化市○○里○○○路158號」住所，有該裁決書及送達證書
    各1 紙在卷可稽。該件裁決書既已依前揭行政程序法之規定
    送達受處分人之戶籍地址，且因未獲會晤應受送達人本人，
    亦無受領文書之同居人、受僱人或應受送達處所接收郵件人
    員，已將該送達文書寄存於彰化市○○路郵局以為送達，此
    有交通部公路總局臺中區監理所彰化監理站送達證書1紙在
    卷可稽，即不得謂該送達有何不合法之處。至受處分人雖陳
    稱：伊並未居住該送達處所致未獲悉云云。惟：受處分人於
    本件違規事件後，迄今仍設籍於上開住所地址，復有法務部
    戶役政連結作業系統個人基本資料1份在卷可佐，受處分人
    顯無廢止該址為住所之意思至明，則原處分機關據此送達裁
    決書，於法並無不符。綜上所述，原處分機關因受處分人前
    次違規事件，註銷其牌照，於法並無不合。從而，原處分機
    關以受處分人在牌照逕行註銷後無照期間駕車為由，依前道
    路交通管理處罰條例第12條第1項第4款之規定裁處罰鍰3,60
    0元，即無不當，本件異議為無理由，應予駁回。
四、據上論斷，應依道路交通案件處理辦法第19條，裁定如主文
    。
中    華    民    國    97    年    4     月     29   日
                  交通法庭            法  官   紀佳良
以上正本證明與原本無異。
如不服本裁定，應於裁定送達後五日內向本院提出抗告狀 (須附
繕本 )。
中    華    民    國    97    年    4     月     29   日
                                      書記官   詹國立


司法院資訊處製作；財團法人民間司法改革基金會備份。
